【裁判字號】    98,上訴,4272
【裁判日期】    981102
【裁判案由】    毒品危害防制條例
【裁判全文】
臺灣高等法院刑事判決                98年度上訴字第4272號
上  訴  人
即  被  告  甲○○
上列被告因違反毒品危害防制條例案件，不服臺灣板橋地方法院
98年度訴字第2402號，中華民國98年8月14日第一審判決（起訴
案號：臺灣板橋地方法院檢察署98年度毒偵字第4031號）提起上
訴，判決如下：
    主  文
上訴駁回。
    事實及理由
壹、不服地方法院第一審判決上訴，須提出上訴書狀，並敘述具
    體理由，為上訴必備程式；所提書狀未敘述上訴理由，或僅
    曾以言詞陳述上訴理由，應於上述期間屆滿後20日內補提理
    由書於原審法院。
    原審法院認逾期未補提上訴理由，應定期間先命補正；逾期
    未補正，為上訴不合法律上程式，應以裁定駁回。如已提出
    上訴理由，但所提非屬具體理由，則由第二審法院以上訴不
    合法律上程式，判決駁回。
    刑事訴訟法第350條、第362條與第367條明文規定。
貳、所謂具體理由，必是依據卷內既有訴訟資料或提出新事證，
    指摘或表明第一審判決有何採證認事、用法或量刑等足已影
    響判決本旨的不當或違法，而構成應予撤銷的具體事由。例
    如：依憑證據法則具體指出所採證據何以不具證據能力，或
    依憑卷證資料，明確指出所為證據證明力的判斷如何違背經
    驗、論理法則；而未依上述意旨指出具體事由，或形式上雖
    已指出具體事由，但該事由縱使屬實，也不足以認為原判決
    有何不當或違法，例如：對不具有調查必要性的證據，法院
    未依聲請調查也未說明理由，或援用證據不當，但除去該證
    據仍應為同一事實認定，皆不屬於已據體敘明理由，以與第
    二審上訴制度旨在請求第二審法院撤銷、變更第一審不當或
    違法判決，實現個案救濟的立法目的相契合，並節制濫行上
    訴，最高法院97年台上字第892號判決參照。
參、原判決認定被告施用第一級、第二級毒品犯行，已經被告於
    警、偵及原審坦白承認；獲案時所採集尿液經送請檢驗證實
    呈嗎啡、甲基安非他命陽性反應，犯罪事實明確。審酌被告
    「已有毒品前案紀錄，明知施用毒品為法所禁止的行為，竟
    仍不知戒除毒癮，再為施用第一、二級毒品犯行，其犯罪動
    機、手段、目的均不可採，嚴重危害自己身心健康並造成社
    會問題；但坦承犯行，態度良好等一切情狀」就所違犯毒品
    危害防制條例第10條第1、2項施用第一級、第二級毒品罪，
    分別量處有期徒刑9 月、5 月；應執行有期徒刑1 年。經核
    並無違法、失當。
肆、被告上訴意旨略以：
一、原審僅以被告警詢及偵查中的自白，即認定被告犯罪，未詳
    予調查被告受拘捕帶至警局後如何被處置，例如警詢過程。
二、送檢尿液與被告於警局所採局的尿液是否相同，存放與運送
    過程令人存疑等語。
伍、經審查，認定上訴不合法，論述如下：
一、被告曾因臺灣臺北地方法院檢察署93年毒偵字1193號、臺灣
    板橋地方法院檢察署93年毒偵字3715號施用毒品案件，經法
    院裁定觀察勒戒、強制戒治期滿不起訴處分。
    又因施用第一、二級毒品案件經臺灣板橋地方法院98年訴字
    第1627號分別判處有期徒刑7 月、4 月，定應執行刑10月。
    公被告上訴後撤回上訴確定。有本院被告前案紀錄表可憑。
    被告於98年5 月8 日晚間再次觸犯本案施用第一、二級毒品
    犯行，原審分別量處有期徒刑9 月、5 月，定應執行有期徒
    刑壹年，認事用法及量刑均屬適當。
二、被告除於警詢及偵查中自白之外，進而於原審就檢察官起訴
    的犯罪事實為有罪的陳述，並對被告在警詢、偵查中的自白
    表示無意見，有原審98年8 月4 日準備程序、簡是審判筆錄
    可憑（原審23、27）。
    被告辯稱原審僅依被告警詢、偵查的自白即予認定犯罪事實
    ，與實情不符，不可採信。
三、被告獲案後，接受警方採集尿液檢體送驗，公被告坤自解尿
    、封緘等情，被告並不爭執，有被告警詢筆錄、尿液檢體委
    驗單、原審簡式審判筆錄可憑（偵8 、10、原審27）。
    自偵查、原審以至上訴理由，被告從未爭執、抗辯或具體指
    訴其於獲案後的警詢及採驗過程有何不當或違法之處。
陸、被告上訴空言指稱原判決不當，且與卷證資料不相符。依上
    述說明，應認上訴不合法，依刑事訴訟法第367 條、第372
    條，判決如主文。
中    華    民    國    98    年    11    月    2     日
                  刑事第六庭  審判長法  官  林堭儀
                                    法  官  吳淑惠
                                    法  官  郭豫珍
以上正本證明與原本無異。
施用第一級毒品部分如不服本判決，應於收受送達後10日內向本
院提出上訴書狀，其未敘述上訴之理由者並得於提起上訴後10日
內向本院補提理由書（均須按他造當事人之人數附繕本）「切勿
逕送上級法院」。
施用第二級毒品部分不得上訴。
                                    書記官  胡勤義
中    華    民    國    98    年    11    月    4     日


司法院資訊處製作；財團法人民間司法改革基金會備份。
